最高法院刑事判決　　　　　　　　　　　　　　　九十一年度台上字第一二九二號
　　上　訴　人　甲○○
右上訴人因違反麻醉藥品管理條例案件，不服台灣高等法院高雄分院中華民國九十年
十二月三十一日第二審更審判決（九十年度上更(一)字第三四○號，起訴案號：台灣屏
東地方法院檢察署八十六年度偵字第九三七四號），提起上訴，本院判決如左：
    主  文
上訴駁回。
    理  由
按刑事訴訟法第三百七十七條規定：上訴於第三審法院，非以判決違背法令為理由，
不得為之。是提起第三審上訴，應以原判決違背法令為理由，係屬法定要件；如果上
訴理由狀並未依據卷內訴訟資料具體指摘原判決不適用何種法則或如何適用不當，或
所指摘原判決違法情事，顯與法律規定得為第三審上訴理由之違法情形不相適合時，
均應認其上訴為違背法律上之程式，予以駁回。本件原判決撤銷第一審關於論處上訴
人甲○○部分之科刑判決，改判仍論上訴人甲○○以非法販賣化學合成麻醉藥品，累
犯罪，判處有期徒刑伍年貳月。係依憑同案被告花嘉鴻及林國達於警訊時所為供述情
節互核一致之指證，而為論斷，已敘述其所憑之證據及認定之理由。而以上訴人否認
有販賣安非他命犯行，並辯稱：伊與花嘉鴻共同出錢，由伊與林國達一起向綽號赤牛
之人購買安非他命吸用等語；或稱未交付安非他命予花嘉鴻；或謂係幫林國達去拿安
非他命回來交予花嘉鴻，花嘉鴻將錢交予林國達；或稱與花嘉鴻一起去向內埔外號赤
牛之人買安非他命；或以其要向赤牛買安非他命，林國達將新台幣（下同）一千元交
伊，伊順便幫花嘉鴻買云云置辯，前後供述情節矛盾不一，應係臨訟推諉之詞，不足
採取。在理由內依憑卷證資料，詳加指駁；並說明共同被告花嘉鴻於原審已陳稱：「
我本來要跟林國達買，他說剛好甲○○在那裡，跟甲○○拿就好，後來甲○○把錢拿
出去之後，把安非他命拿回來，他說他是跟別人買的，我不知道那些安非他命是否屬
甲○○的」、「（問：你在原審曾說另有向甲○○買過一次？）那一次就是這次，我
只有跟甲○○拿過這次安非他命，在林國達家中碰到甲○○可能有幾次，但只有向他
拿過一次安非他命」，及陳明上開情節為真實等語，則其於第一審及原審前審所述與
前揭不符之供述，即屬迴護上訴人之詞，不足採信；且販賣化學合成麻醉藥品係屬重
罪，政府對查緝販賣化學合成麻醉藥品，不遺餘力，花嘉鴻與上訴人既無交情，上訴
人販賣安非他命若非營利，當無甘冒被判處重刑之風險而蹈此犯行。又販賣安非他命
，以購買者交付價款，販賣者基於營利之意圖而交付安非他命之行為完成為已足，至
於出售之安非他命如何向他人取得及係出於兜售行為或係應買方之要求而交易，均不
影響販賣犯行之成立。本件上訴人意圖營利，且已收受花嘉鴻之一千元，並交付安非
他命一包予花嘉鴻，其販賣安非他命之犯行即已完成。又上訴人意圖營利，販賣安非
他命之犯行，在客觀上並無足以引起一般之同情，其犯罪情節並無顯堪憫恕之處，第
一審適用刑法第五十九條之規定減輕其刑，適用法則未當，本件雖係上訴人上訴第二
審，因原審係以第一審判決適用法條不當而撤銷，原審仍得諭知較重於第一審判決之
刑之理由。從形式上觀察，原判決並無採證違反法則之違法情形存在。上訴意旨指摘
原判決有判決理由矛盾、採證違法云云，純就原審採證認事職權之適法行使，徒憑己
見，漫事爭執，並為單純事實上之爭辯，而未就原判決所為論斷究如何違背經驗法則
、論理法則，依據卷內訴訟資料具體指明，核與首開得為第三審上訴之法定要件不相
符合，其上訴違背法律上之程式，應予駁回。
據上論結，應依刑事訴訟法第三百九十五條前段，判決如主文。
中      華      民      國    九十一    年      三      月     十三     日
                              最高法院刑事第十庭
                                  審判長法官  林  增  福
                                        法官  邵  燕  玲
                                        法官  吳  昆  仁
                                        法官  陳  世  雄
                                        法官  惠  光  霞
      右正本證明與原本無異
                                              書  記  官
中      華      民      國    九十一    年      三      月     十九     日
